臺灣高等法院臺中分院刑事判決　　　　100年度上易字第447號
上　訴　人　臺灣臺中地方法院檢察署檢察官
上　訴　人
即　被　告　林德華
上　訴　人
即　被　告　林瀚聞
被　　　告　曾凱恩
被　　　告　曾凱倫
被　　　告　尤俊彥
上列上訴人因被告傷害案件，不服臺灣臺中地方法院100 年度易
字第241 號中華民國100 年1 月31日第一審判決（起訴案號：臺
灣臺中地方法院檢察署99年度偵字第9702號），提起上訴，本院
判決如下：
    主  文
原判決關於林德華、曾凱恩部分均撤銷。
林德華、曾凱恩共同犯傷害罪，共3 罪，各處如附表所示之刑，
均應執行有期徒刑陸月，如易科罰金，均以新臺幣壹仟元折算壹
日。均緩刑年，並應按期向鄭深仁支付如民國100 年5 月18日
於本院成立訴訟上和解之新臺幣捌拾萬元之損害賠償（給付方式
詳如附件本院100 年度附民字第104 號和解筆錄所示）。
其餘上訴駁回。
曾凱倫、林瀚聞、尤俊彥均緩刑年，並應按期向鄭深仁支付如
民國100年5月18日於本院成立訴訟上和解之新臺幣捌拾萬元之損
害賠償（給付方式詳如附件本院100年度附民字第104號和解筆錄
所示）。
    事  實
一、林德華、林瀚聞、尤俊彥與曾凱恩、曾凱倫兄弟等5 人，於
    民國98年11月26日凌晨，在臺中市○○區○○路某處飲酒，
    席間，曾凱倫、林瀚聞、尤俊彥3 人外出購物，林德華於此
    際竟遭不詳人士毆打，心生憤恨，乃騎乘車牌號碼ML3-569
    號普通重型機車搭載曾凱恩，沿臺中市○○區○○路一路騎
    車尋找仇家，而於同日凌晨3 時5 分許，行經忠勇路46之3
    號前時，林德華、曾凱恩見鄭深仁、陳昱銘、李瑋舜3 人並
    肩行走路旁，誤認該3 人係下手毆打林德華之人，林德華、
    曾凱恩遂共同基於傷害他人身體之犯意聯絡，由曾凱恩下車
    持手中所拿安全帽敲打陳昱銘之頭部，鄭深仁、李瑋舜見狀
    上前拉開陳昱銘，林德華隨即下車，出拳毆打鄭深仁之頭部
    及以手掐住鄭深仁頸部，致鄭深仁無法掙脫，曾凱恩則於陳
    昱銘遭拉開後，見林德華刻正毆打鄭深仁，乃轉而毆打鄭深
    仁之頭部，在旁之李瑋舜阻擋未果，反遭林德華出拳毆打到
    頭部數次，曾凱恩復又抓住一旁之陳昱銘，接續出拳予以毆
    打。於上開林德華、曾凱恩毆打鄭深仁、陳昱銘、李瑋舜等
    人之衝突開始約5 分鐘後，因購物完畢返回原處喝酒之曾凱
    倫、林瀚聞、尤俊彥3 人，發現林德華、曾凱恩不見蹤影，
    乃由林瀚聞騎乘車牌號碼M56-431 號普通重型機車搭載尤俊
    彥，曾凱倫單獨騎乘車牌號碼J56-222 號普通重型機車，沿
    忠勇路尋找林德華、曾凱恩，而在上開忠勇路46之3 號前，
    見林德華、曾凱恩與鄭深仁、陳昱銘、李瑋舜等人間之衝突
    情景，且曾凱倫亦聽聞曾凱恩喊叫「哥，我被打了」，曾凱
    倫遂下車質問是誰打人，陳昱銘見狀乃趁隙掙脫曾凱恩，逃
    往對面之便利商店，欲尋找適正前往該商店巡邏之員警報案
    ，而於掙脫之際遭曾凱恩咬傷右手中指。於此同時，經在場
    之曾凱倫同夥指稱就是鄭深仁打人後，曾凱倫、林瀚聞、尤
    俊彥隨即基於與林德華、曾凱恩共同傷害他人身體之犯意聯
    絡及行為分擔，下車上前包圍鄭深仁，除由林德華繼續掐住
    鄭深仁之脖子使之無法掙脫外，曾凱恩另持安全帽敲打鄭深
    仁頭部，尤俊彥、林瀚聞則徒手毆打鄭深仁之臉部、後腦等
    部位，鄭深仁因不支倒地後，曾凱倫乃持一旁住家擺放在門
    外之花盆，朝鄭深仁之臉部砸下，鄭深仁因而昏厥，此時林
    德華、曾凱恩、曾凱倫、林瀚聞、尤俊彥見陳昱銘帶同警方
    趕往現場，隨即騎車逃逸。經上開衝突後，鄭深仁因此受有
    鼻骨骨折、顴骨、右及兩側上頜竇骨折、頭部外傷併腦震盪
    等傷害；陳昱銘因此受有右手中指開放性傷口、臉部擦傷之
    傷害；李瑋舜因此受有頭部紅腫之傷害。嗣經鄭深仁、陳昱
    銘、李瑋舜報警處理，而查悉上情。
二、案經鄭深仁委由簡維弘律師、陳昱銘、李瑋舜訴由臺中縣市
    政府警察局第四分局報告臺灣臺中地方法院檢察署檢察官偵
    查起訴。
    理  由
壹、證據能力之說明
一、按醫師執行醫療業務時，不論患者是因病尋求診療，或因特
    殊目的而就醫，醫師於診療過程中，應依醫師法之規定，製
    作病歷，此一病歷之製作，均屬醫師於醫療業務過程中所須
    製作之紀錄文書，而且每一醫療行為均屬可分，因其接續之
    看診行為而構成醫療業務行為，其中縱有因訴訟目的，例如
    被毆傷而尋求醫師之治療，對醫師而言，仍屬其醫療業務行
    為之一部分，仍應依法製作病歷，則該病歷仍屬業務上所製
    作之紀錄文書，與通常之醫療行為所製作之病歷無殊，自屬
    刑事訴訟法第159 條之4 第2 款所稱從事業務之人於業務上
    所須製作之紀錄文書，而診斷證明書係依病歷所轉錄之證明
    文書，自仍屬本條項之證明文書，最高法院97年度台上字第
    666 號刑事判決可資參照。卷附之診斷證明書，既屬醫師為
    執行醫療業務行為所製作之證明文書，依刑事訴訟法第159
    條之4 第2 款之規定，應合於傳聞例外而具有證據能力。
二、被告林德華、曾凱恩、曾凱倫就渠等所涉犯罪事實所為自白
    ，經核並無刑事訴訟法第156 條第1 項出於強暴、脅迫、利
    誘、詐欺、疲勞訊問、違法羈押或其他不正方法之情事，且
    調查結果亦與卷內其他證據資料所呈現之犯罪事實相符，依
    刑事訴訟法第156 條第1 項之規定，自得作為證據。
三、按被告以外之人（包括證人、鑑定人、告訴人、被害人及共
    同被告等）於審判外之陳述雖不符刑事訴訟法第159 條之1
    至之4 等4 條之規定，而經當事人於審判程序同意作為證據
    ，法院審酌該言詞陳述或書面陳述作成時之情況，認為適當
    者，亦得為證據；當事人、代理人或辯護人於法院調查證據
    時，知有刑事訴訟法第159 條第1 項不得為證據之情形，而
    未於言詞辯論終結前聲明異議者，視為有前項之同意，同法
    第159 條之5 定有明文。立法意旨在於傳聞證據未經當事人
    之反對詰問予以核實，原則上先予排除。惟若當事人已放棄
    反對詰問權，於審判程序中表明同意該等傳聞證據可作為證
    據；或於言詞辯論終結前未聲明異議，基於尊重當事人對傳
    聞證據之處分權，及證據資料愈豐富，愈有助於真實發見之
    理念，且強化言詞辯論主義，使訴訟程序得以順暢進行，上
    開傳聞證據亦均具有證據能力。被告5 人及公訴人於本院審
    理程序時就本院引用之下列證據，均未加爭執，且本院審酌
    證據作成之形式，均無瑕疵、與待證事實具有關聯性等情況
    ，認為適當，且無不法取得之情形，應認得為證據。
貳、實體方面之理由
一、認定犯罪事實所憑之證據及理由
  (一)訊據被告林德華、曾凱恩、曾凱倫、林瀚聞、尤俊彥均坦承
    有上開傷害犯行，且上開犯罪事實，業經證人即告訴人鄭深
    仁、陳昱銘、李瑋舜於原審審理時具結證述綦詳，核與渠等
    於警詢、偵查中之指訴相符，並有證人陳昱銘提出之林新醫
    院診斷證明書、證人鄭深仁提出之林新醫院診斷證明書及中
    國醫藥大學附設醫院診斷證明書、監視器翻拍照片9 張、臺
    中市警察局第四分局春社派出所受理刑事案件三聯單、車號
    J56-222 、ML3-569 、M56-431 號普通重型機車之車籍查詢
    －基本資料詳細畫面等證據附卷可稽，且被告林德華於警詢
    、偵查、原審及本院審理中；被告曾凱恩、曾凱倫於偵查、
    原審及本院審理中；被告林瀚聞、尤俊彥於本院審理中，均
    坦承涉有上開傷害犯行明確，顯見證人鄭深仁、陳昱銘、李
    瑋舜所證上開遭被告林德華、曾凱恩、曾凱倫、林瀚聞、尤
    俊彥毆打之情節，核與事實相符，均堪採信。
  (二)被告林瀚聞、尤俊彥於原審審理時雖均否認犯行，被告林瀚
    聞辯稱：當時其是戴著安全帽站在離告訴人鄭深仁約5 至10
    公尺的地方旁觀，並未下手毆打鄭深仁云云；被告尤俊彥辯
    稱：當時其站在機車旁，沒有下手毆打鄭深仁云云，惟其2
    人參與犯罪之過程，分經(1)證人即告訴人鄭深仁於原審審理
    時具結證稱：「…我不記得有多久，我看到有兩台機車共3
    人過來我們旁邊，騎士有下車，我聽到有1 人問『誰打我弟
    弟』，有人說『就是他、打給他死』，接著我就看到後來的
    那3 名也圍過來毆打我，我有被打到躺在地上，我記得有1
    人是拿路邊的瓷器花瓶舉高往我頭部砸下，我就昏過去，在
    我昏過去之前，後來來的那3 個人也有打我，有1 人是拿安
    全帽打我，但我不清楚是哪個人，另外兩人都是用拳頭打我
    ，一開始打我的林德華並未離開現場，林德華有無繼續打我
    我已經不清楚了，至於曾凱恩則是在那3 人到場前與林德華
    毆打我的頭部，因為我的診斷證明書受傷的部位都是在頭部
    ，我有9 處骨折。」、「（問：後面3 人到場打你時，他們
    有無出手毆打陳昱銘、李瑋舜？）印象中沒有，他們都在打
    我。」、「（被告林瀚聞問：你如何確認我有打你？）因為
    那時我意識還清楚，我知道後來來了3 個人，而那3 個人都
    有往我這邊毆打，1 人用安全帽打我，另兩人用拳頭打我，
    我不清楚林瀚聞用什麼方式打我，那3 人就已經衝到我身邊
    打我，根本就不是跟我保持距離。」、「（被告林瀚聞問：
    我們3 人誰走在前，誰走在後？）我看到後面3 人是分騎兩
    輛機車，其中1 輛機車上有兩人，另1 輛機車上有1 人，我
    不清楚他們過來時誰前誰後，我只能確定他們3 人都有打我
    。」、「（被告尤俊彥問：有什麼證據說我有打你？）我就
    是有看到後來來的那3 個人都有打我，尤俊彥是那3 人中的
    其中1 人，現場除了林德華、曾凱恩打我之外，後來就是來
    了林瀚聞、尤俊彥、曾凱倫3 人打我，我身邊只有我的朋友
    李瑋舜在場，當時後面3 人到場時我已經沒注意陳昱銘還在
    不在，除此之外都沒有別人在場。」等語；(2)證人即告訴人
    陳昱銘於原審審理時具結證稱：「（問：所以鄭深仁被後來
    的那3 人毆打的過程你沒看到？）我只是在前往便利商店求
    助的途中有回頭看現場的過程，我只是看到全部的人圍著1
    個人毆打，但看不清楚他們怎麼毆打。」、「（問：現場除
    了被告5 人之外，還有其他圍觀民眾？）除了被告5 人之外
    ，就只有我、李瑋舜、鄭深仁在場，沒有其他人在場。」、
    「（問：被告停機車的地方與毆打你們的地方距離多遠？）
    第一批的人機車就停在我前方，相隔約一、兩步的距離，第
    二批的人機車約離我約5 步的距離，距離鄭深仁約3 步的距
    離。」等語；(3)證人即告訴人李瑋舜於原審審理時具結證稱
    ：「…這時另有兩輛機車過來，是我們被打後多久過來的我
    不清楚，那兩輛機車共有3 人，那3 人一過來就下車，我很
    清楚在庭的第3 位被告曾凱倫沒有戴安全帽，他一下車就朝
    鄭深仁方向過去，另兩位就是在庭的被告林瀚聞、尤俊彥，
    他們都有戴安全帽，我看到他們兩人也都有過去打鄭深仁，
    這時我在旁邊一直求他們不要再打了，他們沒有停手，陳昱
    銘在那後來的3 人下車後就立刻跑開要去便利商店求助，後
    來警察有到場，被告5 人好像看到警察過來才跑掉，因為當
    時也有1 輛警車也開過來。」、「（問：你有無看到鄭深仁
    被人用瓷器花瓶砸昏的過程？）我有看到，不過那個物品是
    花盆，是在庭的第3 位被告曾凱倫砸的，當時鄭深仁被砸時
    他人已經躺在地上了。」、「（問：現場除了你、鄭深仁、
    陳昱銘，及被告5 人之外，還有其他人在場嗎？）沒有。」
    、「（問：後面3 人到場時，林瀚聞是不是站在距離鄭深仁
    約5 到10公尺的地方看？）不是，鄭深仁被打時，位置有靠
    近路旁車子停放邊，林瀚聞有過去打鄭深仁，他是出拳毆打
    鄭深仁，他毆打鄭深仁身體何部位我沒看到。」、「（問：
    後面3 人到場時，尤俊彥是不是站在機車旁而已？）不是，
    他有過去毆打鄭深仁，也是用拳頭打。」、「（問：後面3
    人到場你有無再被打？）沒有，我是一直在旁邊叫他們停手
    。」、「（問：鄭深仁被毆打時能否逃脫？）沒有辦法，鄭
    深仁被毆打時，已經被推到一戶民宅的門前及門外停放的車
    輛之間的位置，被告5 人圍著他，他無法逃開。」、「（問
    ：鄭深仁被花盆砸昏以後，被告5 人還有人再毆打他嗎？）
    因為鄭深仁被砸昏時有大叫一聲，而且警察此時也過來，被
    告5 人就立刻離開沒有再繼續毆打鄭深仁。」、「（被告林
    瀚聞問：你怎麼看到我打鄭深仁？）車子雖然有擋到，但我
    還是有看到，因為後面那3 人下車打鄭深仁時，鄭深仁是在
    路旁，但是在被打的過程才推進民宅前面與門外車輛中間的
    位置，那5 人都有過去鄭深仁旁邊。」等語明確，互核並無
    二致。本院審酌被告林瀚聞、尤俊彥於原審審理中自承與證
    人鄭深仁、陳昱銘、李瑋舜均不認識，而被告林瀚聞與林德
    華間則為堂兄弟關係，當日衝突又係因被告林德華尋仇時，
    誤認證人鄭深仁、陳昱銘、李瑋舜即為下手毆打其之人，而
    由被告林德華、曾凱恩先行下手毆打上開證人3 人，嗣5 分
    鐘後因被告曾凱倫、林瀚聞、尤俊彥分騎2 輛機車沿路尋找
    林德華、曾凱恩之行蹤，渠等始騎車接近上開衝突現場，與
    渠等同行之被告曾凱倫經大喊「誰打我哥哥」等語後，隨即
    加入衝突現場毆打證人鄭深仁，參以被告林瀚聞、尤俊彥與
    被告林德華、曾凱恩、曾凱倫均為居住在臺東縣之原住民同
    鄉，於案發之前一同飲酒，則被告林瀚聞、尤俊彥於見到同
    行友人與他人發生衝突後，出手鼎力相助並協力攻擊對方，
    並不違反常情，其2 人豈有可能於眼見友人林德華、曾凱恩
    、曾凱倫聯手毆打鄭深仁之際，在長達5 分鐘之時間裡，僅
    戴著安全帽站立一旁觀看之理，足認被告林瀚聞、尤俊彥於
    原審所辯非可採信，其2 人於本院審理時之自白方與事實相
    符，應以其2 人之自白為可採信。
  (三)綜上所述，被告林德華、曾凱恩確有於上開時地，基於共同
    犯意聯絡及行為分擔，先後出手毆打告訴人鄭深仁、陳昱銘
    、李瑋舜；被告曾凱倫、林瀚聞、尤俊彥3 人到場後，亦基
    於共同犯意聯絡及行為分擔，出手毆打告訴人鄭深仁，致鄭
    深仁、陳昱銘、李瑋舜分別受有上揭傷害無訛。本案事證已
    臻明確，被告5 人之犯行均堪認定。
二、論罪科刑之理由
  (一)核被告林德華、曾凱恩毆傷告訴人鄭深仁、陳昱銘、李瑋舜
    之行為，及被告曾凱倫、林瀚聞、尤俊彥毆傷告訴人鄭深仁
    之行為，均係犯刑法第277 條第1 項之傷害罪。被告林德華
    、曾凱恩共同於同時同地，推由被告曾凱恩接續下手毆打、
    咬傷告訴人陳昱銘，此部分各行為之獨立性極為薄弱，依一
    般社會健全觀念，在時間差距上，難以強行分開，在刑法評
    價上，以視為數個舉動之接續施行，合為包括之一行為予以
    評價，較為合理，則屬接續犯，而為包括之一罪。
  (二)被告5 人間就傷害告訴人鄭深仁之犯行具有犯意聯絡及行為
    分擔；被告林德華、曾凱恩就傷害告訴人陳昱銘、李瑋舜之
    犯行亦具有犯意聯絡及行為分擔；均為共同正犯。
  (三)按「一行為觸犯數罪名之想像競合犯，係指行為人以一個意
    思決定發為一個行為，而侵害數個相同或不同之法益，具備
    數個犯罪構成要件，成立數個罪名之謂，乃處斷上之一罪。
    依原判決所載之事實，如果無訛，則上訴人係先與林○華、
    林○婷因所騎機車擦撞，發生爭執，徒手並持安全帽分別毆
    打林○華、林○婷成傷，嗣後林○榮見狀趨前制止理論，上
    訴人再徒手毆打揮擊頭部等部位，不僅非同時以一個意思決
    定發為一個傷害之行為，且係先後分別以數個行為，傷害林
    ○華、林○婷及林○榮，自與想像競合犯之情形有間。原判
    決依想像競合犯關係，論處上訴人罪刑，殊有適用法則不當
    之違誤。」最高法院91年台上字第5474號判決意旨可資參照
    。被告林德華、曾凱恩係先後分別以3 個行為傷害告訴人鄭
    深仁、陳昱銘、李瑋舜，依上開最高法院判決意旨，應認其
    2 人傷害鄭深仁、陳昱銘、李瑋舜之犯行，犯意各別，行為
    互殊，應就此3 罪予以分論併罰。
  (四)原審就被告林德華、曾凱恩之犯行予以論科，固非無見，惟
    原審認為被告林德華、曾凱恩係共同以一行為傷害告訴人鄭
    深仁、陳昱銘、李瑋舜之身體，而依想像競合犯之規定，就
    其2 人之犯行分別論以一傷害罪，尚有未洽，檢察官據此上
    訴，指摘原審判決不當，其上訴為有理由；被告林德華上訴
    意旨認原審量刑過重，則無理由，然原審判決就此部分既有
    可議之處，自應由本院予以撤銷改判。爰審酌被告林德華、
    曾凱恩犯罪之動機及目的僅因被告林德華於飲酒席間遭不詳
    人士毆打，共同騎乘機車沿路尋仇，適遇告訴人鄭深仁、陳
    昱銘、李瑋舜並肩行走路旁，即誤認告訴人3 人為對林德華
    下手之人，而不分青紅皂白共同下手毆打告訴人3 人，致告
    訴人鄭深仁受有嚴重傷害，另告訴人陳昱銘、李瑋舜所受傷
    害程度較輕，並斟酌被告林德華、曾凱恩並無不良素行（參
    見卷附臺灣高等法院被告前案紀錄表），及於本院審理時已
    與告訴人鄭深仁達成和解，暨被告林德華、曾凱恩犯罪後始
    終坦承犯行，態度尚稱良好等一切情狀，就其2 人所犯3 罪
    各量處如附表所示之刑，暨諭知易科罰金之折算標準，並均
    定其應執行刑，及就所定應執行刑諭知易科罰金之折算標準
    。
  (五)另原審適用刑法第28條、第277 條第1 項、第41條第1 項前
    段，刑法施行法第1 條之1 第1 項前段、第2 項等規定，並
    審酌被告曾凱倫、林瀚聞、尤俊彥到場時，昧於同夥、同鄉
    情誼，不思攔阻被告林德華、曾凱恩之犯罪，反不由分說共
    同參與毆打告訴人鄭深仁之行為，致告訴人鄭深仁所受傷害
    程度非輕，及斟酌被告曾凱倫、林瀚聞、尤俊彥等人之品行
    、素行、智識程度、迄原審辯論終結前尚未能與告訴人達成
    和解，及被告曾凱倫、被告林瀚聞、尤俊彥犯罪後之態度等
    一切情狀，各量處有期徒刑5 月，並均諭知易科罰金之折算
    標準，經核其認事用法並無違誤，量刑亦屬妥適，檢察官上
    訴意旨認原審就其3 人量刑過輕，被告林瀚聞上訴意旨否認
    犯罪（其於本院審理中已坦承犯行），其等上訴均無理由，
    應予駁回。
  (六)被告林德華、曾凱恩、曾凱倫、尤俊彥、林瀚聞前均未曾受
    有期徒刑以上刑之宣告，有臺灣高等法院被告前案紀錄表在
    卷可按，其5 人因一時失慮，偶罹刑典，事後均已坦承犯行
    ，頗具悔意，且於本院審理中已與受傷程度最嚴重之告訴人
    鄭深仁就附帶民事訴訟部分達成訴訟上和解（詳如附件，另
    告訴人陳昱銘、李瑋舜於本院準備程序及審理時均未到庭，
    而未能一併和解，併予敘明），告訴人鄭深仁亦於100 年5
    月18日本院審理時當庭表示願意原諒被告5 人，本院因認被
    告5 人經此刑之宣告後，應知警惕而無再犯之虞，而以暫不
    執行其刑為當，爰均併予宣告緩刑3 年，並斟酌被告5 人與
    告訴人鄭深仁所成立之和解內容，併依刑法第74條第2 項第
    3 款之規定命被告5 人向鄭深仁支付如主文第2 、4 項所示
    之損害賠償，用啟自新。
三、本案被告5 人行為後，刑法第41條第1 、3 、8 項已於98年
    12月15日修正其文字、第7 項刪除「裁判」2 字，同時增訂
    同條文第9 、10項之規定後，經總統於98年12月30日公布，
    並於99年1 月1 日施行。而按行為後法律有變更者，適用行
    為時之法律，但行為後之法律有利於行為人者，適用最有利
    於行為人之法律，刑法第2 條第1 項定有明文，係採從舊從
    輕之原則。而所謂法律有變更，係指足以影響行為之可罰性
    範圍及其法律效果之法律修正而言，易科罰金、易服勞役之
    折算標準及其期限涉及裁量權之行使，屬於科刑規範事項，
    其折算標準於裁判時並應於主文內諭知，與一般純屬執行之
    程序有別，是如新舊法對易科罰金、易服勞役之折算標準及
    期限各有不同時，應依前揭規定，比較適用最有利於行為人
    之法律，有最高法院96年度臺非字第58號、第234 號判決可
    資參照，惟本件並無修正後刑法第41條第9 、10款之情形，
    至上開修正後刑法第41條第1 、3 、8 項則屬文字之修正刪
    改，均不生新舊法比較之問題，故本件無刑法第2 條法律變
    更規定之適用。又依刑事訴訟法第479 條第2 項規定，可知
    該易服社會勞動乃係屬執行檢察官之權限，是本件自無須再
    於主文中另諭知易服社會勞動之折算標準，附此敘明。
據上論斷，應依刑事訴訟法第368 條、第369 條第1 項前段、第
299 條第1 項前段，刑法第28條、第277 條第1 項、第51條第5
款、第41條第1 項前段、第74條第1 項第1 款、第2 項第3 款，
刑法施行法第1 條之1 第1 項前段、第2 項，判決如主文。
本案經檢察官劉翼謀到庭執行職務。
中    華    民    國   100    年    6     月    1     日
            刑事第十一庭   審判長法  官   郭  同  奇
                                 法  官   許  冰  芬
                                 法  官   陳  慧  珊
上列正本證明與原本無異。
不得上訴。
                                 書記官   洪  麗  華
中    華    民    國   100    年    6     月    1     日
附表：
┌──┬──────────┬──────────────┐
│編號│    犯罪事實        │          所處刑度          │
├──┼──────────┼──────────────┤
│ 1  │傷害告訴人鄭深仁部分│林德華、曾凱恩各處有期徒刑伍│
│    │（詳如事實欄所載）  │月，如易科罰金，均以新臺幣壹│
│    │                    │仟元折算壹日。              │
├──┼──────────┼──────────────┤
│ 2  │傷害告訴人陳昱銘部分│林德華、曾凱恩各處有期徒刑貳│
│    │（詳如事實欄所載）  │月，如易科罰金，均以新臺幣壹│
│    │                    │仟元折算壹日。              │
├──┼──────────┼──────────────┤
│ 3  │傷害告訴人李瑋舜部分│林德華、曾凱恩各處有期徒刑貳│
│    │（詳如事實欄所載）  │月，如易科罰金，均以新臺幣壹│
│    │                    │仟元折算壹日。              │
└──┴──────────┴──────────────┘